臺灣高等法院臺中分院刑事判決　　　　　　　　　　九十四年度上訴字第二九三號
　　上　訴　人
　　即　被　告　乙○○
　　選任辯護人　鄭志明
右上訴人因毒品危害防制條例案件，不服臺灣台中地方法院九十三年度訴字第二六九
九號中華民國九十三年十二月二十七日第一審判決（起訴案號：臺灣台中地方法院檢
察署九十三年度偵字第七六七八號），提起上訴，本院判決如左：
    主      文
原判決撤銷。
乙○○連續販賣第二級毒品，處有期徒刑柒年肆月。扣案如附表一編號一所示之藥錠
貳拾貳顆，沒收銷燬之。扣案如附表一編號二所示之膠囊玖顆（含包裝袋）、如附表
一編號三所示之粉末捌包（含包裝袋，合計淨重壹百拾捌點柒貳公克）、如附表一
編號四所示之藥錠捌拾肆顆（含包裝袋）、裝附表一編號一藥錠之包裝袋貳個、如附
表二編號一至七所示之物，均沒收。販賣第二級、第三級、第四級毒品所得新臺幣柒
仟玖佰元沒收，如全部或一部不能沒收時，以其財產抵償之。
    事      實
一、乙○○（綽號「橘子」）明知ＭＤＭＡ（俗稱搖頭丸）、愷他命（俗稱Ｋ他命）
    及硝甲西泮（俗稱一粒眠），分別係毒品危害防制條例所列管且經行政院所公告
    之第二、三、四級毒品，不得非法販賣，竟仍意圖藉販毒以營利，而基於販賣第
    二級毒品ＭＤＭＡ、第三級毒品愷他命、第四級毒品硝甲西泮之概括犯意，先於
    民國（下同）九十三年二月中旬某日，向姓名年籍不詳綽號「阿明」之男子以第
    二級毒品ＭＤＭＡ每顆新臺幣（下同）二百元、第三級毒品愷他命每公克七百元
    、第四級毒品硝甲西泮每顆五十元之價格，販入數目不詳之ＭＤＭＡ、愷他命及
    硝甲西泮，除部分供己施用之外（其施用毒品部分，經臺灣台中地方法院以九十
    三年度毒聲字第四四六號裁定送觀察、勒戒後，認無繼續施用之傾向，甫於九十
    三年五月十三日觀察、勒戒執行完畢，並由臺灣臺中地方法院檢察署檢察官以九
    十三年度毒偵字第一三六○號為不起訴處分確定在案），其餘第二級毒品ＭＤＭ
    Ａ、第四級毒品硝甲西泮以及其再行摻雜配料稀釋後之第三級毒品愷他命，則均
    另行分裝欲賣出營利。乙○○購得各該毒品後，先於同年三月十四日某時，由丙
    ○○（綽號「小佑」）與乙○○聯繫購買毒品事宜後，乙○○即於同日某時，在
    臺中市○○區○○路七九號之全家便利商店前，以ＭＤＭＡ每顆二百三十元、稀
    釋後之愷他命每公克六百元之價格，賣出第二級毒品ＭＤＭＡ十顆（共計二千三
    百元）、第三級毒品愷他命三公克（共計一千八百元）予丙○○，丙○○並當場
    交付價金四千一百元現款予乙○○收受。次於同年三月三十一日凌晨，丙○○以
    其所持用之0000000000號行動電話撥打乙○○所持用之000000
    0000號行動電話聯繫購買毒品事宜後，乙○○即於同日某時，在前述全家便
    利商店前，再以ＭＤＭＡ每顆二百三十元、稀釋後之愷他命每公克六百元、硝甲
    西泮每顆一百元之價格，賣出第二級毒品ＭＤＭＡ十顆（共計二千三百元）、第
    三級毒品愷他命五公克（共計三千元）、第四級毒品硝甲西泮十顆（共計一千元
    ）予丙○○，丙○○並當場交付部分價金共三千八百元現款予乙○○收受，尚餘
    二千五百元價金未付。又於同年四月初某日丙○○幫不詳姓名之朋友以同上價格
    ，在上述全家便利商店前向乙○○購買二級毒品ＭＤＭＡ、第三級毒品愷他命、
    第四級毒品硝甲西泮共一萬八千五百元，再於四月十四日凌晨，丙○○以其所持
    用之上開行動電話撥打乙○○所持用之0000000000號行動電話聯繫購
    買第二級毒品ＭＤＭＡ及第三級毒品愷他命事宜後，乙○○應允並表示須待其調
    貨後再予聯繫，乙○○即再向綽號「阿明」之男子以第二級毒品ＭＤＭＡ每顆二
    百五十元、第三級毒品愷他命每粒膠囊一百二十元以及粉末每公克七百元之價格
    ，販入如附表一編號一所示之藥錠三十一顆（其中除編號一之五含甲基安非他命
    成分外，其餘均含ＭＤＭＡ成分）、如附表一編號二所示之愷他命膠囊十顆、如
    附表一編號三之二、三之三、三之六、三之七、三之八所示之愷他命粉末五包，
    並取得調製愷他命膠囊所用之如附表一編號三之一、三之四、三之五所示之粉末
    配料三包，嗣丙○○於同日十九時三十分許，因涉犯持有毒品案件，在臺中市西
    屯區○○○街二四巷口為警查獲，丙○○即向警自白向乙○○購買毒品情事，願
    帶同警方追查乙○○，丙○○遂於同日二十一時許至二十三時間，繼續以前述行
    動電話聯繫方式與乙○○確認購買毒品之交易細節後，於同日二十三時五十分許
    ，適乙○○在前述全家便利商店前，正欲交付第二級毒品ＭＤＭＡ十顆 (包裝袋
    一個)、第三級毒品愷他命膠囊十顆 (含包裝袋)予丙○○之際，即為警當場逮捕
    ，並在乙○○身上扣得其欲販售予丙○○之如附表一編號一所示藥錠之其中十顆
    以及如附表一編號二所示之愷他命膠囊十顆。繼經乙○○同意帶同警方至其位於
    臺中市○○區○○路二段四十之八號十二樓之十三住處搜索，復扣得其所有如附
    表一編號一所示藥錠之其餘二十一顆 (包裝袋一個 )、如附表一編號三所示之粉
    末八包 (含包裝袋)、如附表一編號四所示之藥錠八十七顆 (含包裝袋)以及乙○
    ○所有供其販賣毒品所用之如附表二編號一至編號五所示之物，再經檢察官偵查
    中扣得其所有供販賣毒品聯絡用之如附表二編號六、編號七所示之行動電話二支
    （均含ＳＩＭ卡），遂查悉上情。
二、案經臺中市警察局少年警察隊報請臺灣臺中地方法院檢察署檢察官偵查起訴。
    理      由
一、訊據被告乙○○坦承於九十三年三月十四日、三月三十一日販賣右述毒品予丙○
    ○及同年四月十四日擬交付右開毒品予丙○○時為警查獲之事實，惟矢口否認四
    月初某日販賣毒品之行為，辯稱：伊只販賣予丙○○三次，第三次即九十三年四
    月十四日一次只是代調，沒打算要賺錢云云，經查被告自白部分核與證人丙○○
    於偵訊、原審及本院審理時，到庭具結後證述情節一致，亦據證人即現場查獲員
    警林照國於原審法院審理時，到庭具結證述屬實，而扣案如附表一編號一所示之
    藥錠三十一顆、如附表一編號二所示之膠囊十顆、如附表一編號三之二、三之三
    、三之六、三之七、三之八所示之粉末五包、如附表一編號三之一、三之四、三
    之五所示之粉末三包、如附表一編號四所示之藥錠八十七顆等物，經送請內政部
    警政署刑事警察局鑑驗後，各該扣案物所含毒品成分均詳如附表一所示，有該局
    九十三年八月九日刑鑑字第○九三○一一四二一二號鑑驗通知書及其附件附卷可
    稽，此外，並有如附表二所示之物扣案可資佐證，並有搜索扣押筆錄三份、證人
    丙○○所持用之0000000000號行動電話於九十三年三至四月間之雙向
    通聯資料查詢紀錄等附卷可參。次查被告自九十二年九月起至九十三年四月上旬
    之期間內，確有施用第二級毒品之犯行，其因本身施用毒品而兼賣第二、三、四
    級毒品供友人施用，其於大量購買後，除供自己施用外，其餘第二級毒品ＭＤＭ
    Ａ、第四級毒品硝甲西泮以及其再行摻雜配料稀釋後之第三級毒品愷他命，則另
    行分裝賣給他人施用，其係以第二級毒品ＭＤＭＡ每顆二百元、第三級毒品愷他
    命每公克七百元、第四級毒品硝甲西泮每顆五十元之價格販入後，預計以第二級
    毒品ＭＤＭＡ每顆二百三十元、稀釋後之第三級毒品愷他命每公克六百元至八百
    元、第四級毒品硝甲西泮每顆七十五元至一百元之價格賣出等情，業據被告於偵
    訊、原審法院九十三年度毒聲字第四四六號聲請觀察勒戒案件訊問時供承明確（
    詳偵查卷第三二至三三頁、第五三至五四頁），而被告嗣後確係以第二級毒品Ｍ
    ＤＭＡ每顆二百三十元賣予證人丙○○（證人丙○○於原審雖供稱每顆二百元，
    與其於警訊、偵查及被告於警訊、偵查所述之二百三十元有異，經本院詢問後陳
    稱每顆以二百三十元購買）、第四級毒品硝甲西泮每顆一百元之價格賣予證人丙
    ○○，顯可賺取相當差價而有利可圖；又被告於販入第三級毒品愷他命之後，係
    再行摻雜配料稀釋後，再予分裝販售，業據被告供述明確，且有扣案如附表一編
    號三之一、三之四、三之五所示之粉末配料以及如附表二編號三所示之空膠囊可
    證，顯見被告雖以每公克六百元之價格賣予證人丙○○，然所販售之愷他命既經
    稀釋，其仍有獲利，應堪認定；被告確以營利之意思而販入上開毒品一節，應堪
    認定。再查證人丙○○於警訊時陳稱向被告購買四、五次毒品，偵查時陳述向被
    告購買三、四次毒品，原審時陳述購買三次，於本院就此訊問時證稱：伊自己購
    買三次而已，另外有一次幫朋友買，不算在這三次裡面，所以累計欠二萬一千元
    ，朋友也是買搖頭丸（即ＭＤＭＡ）、一粒眠（即硝甲西泮）、Ｋ他命（即愷他
    命）等語明確，參酌扣案帳冊所載證人丙○○積欠之金額二萬一千元及證人第二
    次購買所積欠之款項僅二千五百元暨被告於警訊時供稱帳冊上二萬一千元係小佑
    積欠毒品金額之記載，證人丙○○應於九十三年四月初替不詳姓名之朋友代購第
    二級毒品ＭＤＭＡ、第三級毒品愷他命、第四級毒品硝甲西泮共一萬八千五百元
    ，未查被告於警訊、偵查及原審中均未供稱九十三年四月十四日一次不賺證人丙
    ○○的錢，於本院始辯稱該次沒打算要賺錢云云，然販賣毒品之罪責極重，被告
    與丙○○間亦無何特殊情誼，如被告無營利之意圖，何須調貨販賣，所辯自不足
    採。綜上所述，本件事證已臻明確，被告犯行應堪認定。
二、按ＭＤＭＡ、愷他命、硝甲西泮分別為毒品危害防制條例第二條第二項第二、三
    、四款所明定之第二、三、四級毒品；又按，販賣毒品罪，不以販入之後復行賣
    出為要件，祇須以營利為目的，將毒品販入或賣出，有一於此，犯罪即為完成，
    縱令買受人經警方授意，佯向出賣人購買毒品，因無買賣之真意，未及完成買賣
    行為即為警查獲，然此部分乃出賣人基於原先販入毒品之犯意而為之接續行為，
    亦不另成立販賣毒品罪之未遂犯（最高法院九十二年度台上字第九七二號判決要
    旨可供參照），故被告於九十三年四月十四日二十三時五十分許，雖於交付前述
    毒品予證人丙○○之際，即為警當場逮捕，然其既以營利為目的而販入各該毒品
    ，其販賣之行為即屬完成，應堪認定。核被告乙○○所為，係犯毒品危害防制條
    例第四條第二、三、四項之販賣第二級毒品既遂罪、販賣第三級毒品既遂罪及販
    賣第四級毒品既遂罪。被告因販賣而分別持有第二級毒品ＭＤＭＡ、第三級毒品
    愷他命、第四級毒品硝甲西泮之低度行為，分別為販賣第二級毒品ＭＤＭＡ、第
    三級毒品愷他命、第四級毒品硝甲西泮之高度行為所吸收，均不另論科。被告先
    後多次販賣第二級毒品ＭＤＭＡ、第三級毒品愷他命、第四級毒品硝甲西泮之犯
    行，均所為時間緊接，犯構成要件相同之罪，顯均係基於概括犯意反覆為之，咸
    為連續犯，依刑法第五十六條規定，各論以販賣第二級毒品既遂一罪、販賣第三
    級毒品既遂一罪、販賣第四級毒品既遂一罪，除其所犯販賣第二級毒品罪之法定
    本刑為無期徒刑之部分外，均依法加重其刑。被告係以一販賣行為，同時觸犯販
    賣第二級毒品既遂罪、販賣第三級毒品既遂罪、販賣第四級毒品既遂罪，為想像
    競合犯，依刑法第五十五條之規定，從一重之連續販賣第二級毒品既遂罪處斷（
    最高法院九十一年度台上字第三三六一號裁判要旨可供參照），公訴人認被告所
    犯上開三罪間，犯意各別，手段迥異，應予分論併罰，容有誤會。原審予以論罪
    科刑，固非無見，惟查原審認被告僅販售三次毒品予證人丙○○，搖頭丸一粒之
    售價僅二百元，尚有未洽，另扣案之毒品送鑑後部分已滅失，原審未扣除全部宣
    告沒收銷燬或沒收，亦有未洽，被告以原審量刑過重為由上訴雖無理由，然原審
    判決既有如上未當之處，應由本院將其撤銷改判，爰審酌被告並無前科紀錄，有
    台灣高等法院被告前案紀錄表在卷可按，年輕體健，為圖不法利益，為本件販毒
    犯行及其販賣毒品之時間不長，獲利非巨，販賣毒品對社會治安之危害甚大暨其
    犯罪後態度尚佳等一切情狀，量處如主文第二項所示之刑。被告所為本件犯行客
    觀上並無顯可憫恕之情形，爰不依刑法第五十九條規定酌減其刑，併予敘明。扣
    案如附表一編號一所示之藥錠二十二顆，均含毒品危害防制條例第二條第二項第
    二款所列之第二級毒品成分，業如前述，應依同條例第十八條第一項前段之規定
    ，均沒收銷燬之（其餘九顆業經鑑驗用罄），扣案如附表一編號二所示之膠囊九
    顆（含包裝袋，其餘一顆已鑑驗用罄）、如附表一編號三之二、三之三、三之五
    、三之六、三之七、三之八所示驗餘之粉末 (含包裝袋，淨重計九四‧七八公克
    )、如附表一編號四所示之藥錠八十四顆 (含包裝袋，其餘三顆已鑑驗用罄)等物
    ，分別為被告無正當理由而擅自持有之第三、四級毒品，業如前述，該等扣押物
    既係供被告販賣第三、四級毒品使用之物，依毒品危害防制條例第十九條第一項
    宣告沒收。該等扣案物既迄本院裁判時均仍扣案中，要無全部或一部不能沒收之
    情形，爰不另諭知「如全部或一部不能沒收時，追徵其價額或以其財產抵償之」
    （臺灣高等法院暨所屬法院八十八年法律座談會彙編第二六五至二六六頁參照）
    。扣案如附表一編號三之一、三之四所示驗餘之粉末（含包裝袋，淨重計四十三
    ‧九四公克），係被告為販賣第三級毒品愷他命而用以稀釋、調製愷他命膠囊所
    用之物，業據被告供承明確；扣案如附表二編號一至編號五所示之物，均為被告
    所有，且分別供其販賣第二、三、四級毒品而記帳、秤量或填裝所用之物，亦據
    被告供述在卷；扣案如附表二編號六所示之行動電話機（含ＳＩＭ卡），為被告
    所有，並供其於同年四月十四日與證人丙○○聯繫購買第二級毒品ＭＤＭＡ及第
    三級毒品愷他命所用之物，業據被告供述及證人丙○○證述明確，且有前述證人
    丙○○所持用之0000000000號行動電話之雙向通聯資料查詢紀錄附卷
    可憑；扣案如附表二編號七所示之行動電話機（含ＳＩＭ卡），亦為被告所有，
    亦據被告陳述在卷，且依據前述證人丙○○所持用之0000000000號行
    動電話之雙向通聯資料查詢紀錄所示，於九十三年三月三十一日（即被告第二次
    販賣前述毒品予證人丙○○之日）凌晨四時至六時間，證人丙○○確以其所持用
    之前開行動電話撥打被告所持用之如附表二編號七所示行動電話機聯繫共計四次
    ，徵諸證人丙○○於原審法院審理時證述購買毒品前會先與被告以行動電話聯繫
等情節，再衡諸證人丙○○之0000000000號行動電話與被告所持用之
    如附表二編號七所示行動電話於同年三月二十二日起至同年四月九日止，共計有
    三十餘筆通聯紀錄，其中通話最長時間達一四六秒，渠二人既僅因友人介紹購買
    毒品而認識，僅知彼此綽號而不知真實姓名，並非熟識友人，故除為購買毒品事
    宜而有頻繁聯繫之需要外，難認有何其他私人情誼而需如此頻繁聯繫，堪認被告
    確實有以附表二編號七所示之行動電話機與證人丙○○往來聯繫頻繁，且係供其
    於同年三月三十一日及四月初與證人丙○○聯繫購買前述毒品所用之物無訛，另
    扣案之裝用第二級毒品ＭＤＭＡ所用之包裝袋二個，係被告供犯罪使用之物，均
    應依毒品為防制條例第十九條第一項之規定，宣告沒收，又該等扣案物既迄本院
    裁判時均仍扣案中，要無全部或一部不能沒收之情形，爰不另諭知「如全部或一
    部不能沒收時，追徵其價額或以其財產抵償之」。再被告於九十三年三月十四日
    販賣前述毒品予證人丙○○時，取得全部價金即四千一元之現款，次於同年三月
    三十一日販賣前述毒品予證人丙○○時，取得部分價金共三千八百元之現款等情
    （依搖頭丸每顆二百三十元及帳冊上記載證人丙○○於三月三十一日欠二千五百
    元），故被告販賣前述毒品所取得之財物，合計為現金七千九百元，應堪認定，
    依毒品危害防制條例第十九條第一項之規定，宣告沒收之，如全部或一部不能沒
    收時，以其財產抵償之。
三、查被告於同年四月十四日向綽號「阿明」之男子購入如附表一編號一之五所示之
    藥錠，雖含第二級毒品甲基安非他命成分，惟被告主觀上係為販賣第二級毒品Ｍ
    ＤＭＡ而購入，本院亦查無被告於購入時，主觀上對於該扣案藥錠確含第二級毒
    品甲基安非他命成分一節，有何認識及意欲販賣之故意，該部分尚不另構成販賣
    第二級毒品甲基安非他命罪或意圖販賣而持有或持有第二級毒品甲基安非他命罪
    ；又被告於同日向綽號「阿明」之男子購入如附表一編號二所示之愷他命膠囊、
    如附表一編號三之三、三之六所示之愷他命粉末，除含有第三級毒品愷他命之成
    分外，雖另含有第四級毒品苯巴比妥成分，惟被告主觀上係為販賣第三級毒品愷
    他命而購入，本院亦查無被告於購入時，主觀上對於該等膠囊及粉末另含第四級
    毒品苯巴比妥成分一節，有何認識及意欲販賣之故意，該部分亦不另構成販賣第
    四級毒品苯巴比妥或意圖販賣而持有罪；再被告於同日向綽號「阿明」之男子購
    入如附表一編號三之五所示之粉末，雖含有第四級毒品硝西泮成分，惟被告主觀
    上認為該粉末為調製愷他命膠囊所用之配料，業據被告供承在卷，而本院亦查無
    被告於取得該包粉末時，主觀上對於該包粉末含第四級毒品硝西泮成分一節，有
    何認識及意欲販賣之故意，該部分亦不另構成販賣第四級毒品硝西泮或意圖販賣
    而持有罪。另檢察官補充告訴理由書雖敘及：被告於上開期間內，亦有販賣不詳
    數目之第二級毒品ＭＤＭＡ、第三級毒品愷他命、第四級毒品硝甲西泮予姓名年
    籍不詳綽號「文彥」、「小呆」等成年人，認被告此部分另犯毒品危害防制條例
    第四條第二、三、四項之罪嫌云云，然被告於原審及本院審理時堅決否認犯此部
    分罪行，堅稱：因文彥、小呆等人有時拿現金給伊由伊代購，有時伊代墊購買後
    再由他們付伊錢，他們付時會比伊代墊的錢多一點等語，此部分僅有被告於警、
    偵訊之自白，扣案如附表二編號一所示之帳冊內，雖載有被告與多名友人間多筆
    金錢借貸往來紀錄，惟其上僅簡明載有日期、友人綽號及金額，而無其他積極證
    據足資佐證、區分、確認何筆金額確為販賣毒品所得或所欠，本院復查無其他積
    極證據足資證明被告確有檢察官補充理由書所敘及被告販賣第二、三、四級毒品
    予綽號「文彥」、「小呆」等成年人之犯罪事實，此部分罪嫌尚屬不能證明，因
    與右開論罪科刑部分有裁判上一罪之關係，爰不另為無罪之諭知，附此敘明。
四、據上論斷，應依刑事訴訟法第三百六十九條第一項前段、第三百六十四條、第二
    百九十九條第一項前段、毒品危害防制條例第四條第二、三、四項、第十八條第
    一項前段、第十九條第一項、刑法第十一條前段、第五十六條、第五十五條，判
    決如主文。
    本案經檢察官甲○○到庭執行職務。
中      華      民      國      九十四      年    四      月    二十一  日
                                    臺灣高等法院臺中分院刑事第九庭
                                          審判長法  官  陳  筱  珮
                                                法  官  張  國  忠
                                                法  官  康  應  龍
右正本證明與原本無異。
如不服本判決應於收受送達後十日內向本院提出上訴書狀，其未敘述上訴之理由者並
得於提起上訴後十日內向本院補提理由書（均須按他造當事人之人數附繕本）。
                                              書記官  許  書  瑜
中      華      民      國      九十四   年      四       月   二十二   日
附錄論罪科刑法條：
毒品危害防制條例第四條第二、三、四項：
製造、運輸、販賣第二級毒品者，處無期徒刑或七年以上有期徒刑，得併科新臺幣七
百萬元以下罰金。
製造、運輸、販賣第三級毒品者，處五年以上有期徒刑，得併科新臺幣五百萬元以下
罰金。
製造、運輸、販賣第四級毒品者，處三年以上十年以下有期徒刑，得併科新臺幣三百
萬元以下罰金。
附表一：
┌─┬─────┬─────┬───┬──────┬─────┬───────────────────┐
│編│扣押物品清│數量及重量│ 編號 │ 數量及重量 │ 鑑驗用罄 │       成                   分        │
│號│單所載品名│          │ 細目 │            │ 數    量 │                                      │
├─┼─────┼─────┼───┼──────┼─────┼───────────────────┤
│一│搖頭丸    │拾壹顆  │一之一│拾壹顆      │壹顆      │1.第二級毒品ＭＤＭＡ（3,4-亞甲基雙氧甲│
│  │ＭＤＭＡ  │（總毛重拾│綠色方│（總淨重點│（淨重零點│  基安非他命，俗稱搖頭丸）            │
│  │          │點壹公克）│形藥錠│零公克）  │公克）  │2.微量咖啡因（Caffeine）              │
│  │          │　　      ├───┼──────┼─────┼───────────────────┤
│  │          │          │一之二│陸顆        │壹顆      │1.第二級毒品ＭＤＭＡ（3,4-亞甲基雙氧甲│
│  │          │          │黃色藥│（總淨重壹點│（淨重零點│  基安非他命，俗稱搖頭丸）            │
│  │          │          │錠    │捌公克）  │貳公克）│2.第二級毒品ＭＤＥＡ（3,4-亞甲基雙氧- │
│  │          │          │      │            │          │  N-乙基安非他命）                    │
│  │          │          ├───┼──────┼─────┼───────────────────┤
│  │          │          │一之三│伍顆        │壹顆      │1.第二級毒品ＭＤＭＡ（3,4-亞甲基雙氧甲│
│  │          │          │黃色藥│（總淨重壹點│（淨重零點│  基安非他命，俗稱搖頭丸）            │
│  │          │          │錠    │伍公克）  │貳柒公克）│2.第二級毒品ＭＤＥＡ（3,4-亞甲基雙氧- │
│  │          │          │      │            │          │  N-乙基安非他命）                    │
│  │          │          ├───┼──────┼─────┼───────────────────┤
│  │          │          │一之四│壹顆        │壹顆      │第二級毒品ＭＤＭＡ（3,4-亞甲基雙氧甲基│
│  │          │          │黃色藥│（淨重零點貳│（淨重零點│安非他命，俗稱搖頭丸）                │
│  │          │          │錠    │玖公克）    │貳玖公克）│                                      │
│  │          │          ├───┼──────┼─────┼───────────────────┤
│  │          │          │一之五│壹顆        │壹顆      │1.第二級毒品甲基安非他命              │
│  │          │          │淡粉紅│（淨重零點│（淨重零點│2.微量咖啡因（Caffeine）              │
│  │          │          │色藥錠│公克）    │公克）│                                      │
│  │          │          ├───┼──────┼─────┼───────────────────┤
│  │          │          │一之六│貳顆        │壹顆      │第二級毒品ＭＤＭＡ（3,4-亞甲基雙氧甲基│
│  │          │          │粉紅色│（總淨重零點│（淨重零點│安非他命，俗稱搖頭丸）                │
│  │          │          │柱狀藥│伍肆公克）  │貳柒公克）│                                      │
│  │          │          │錠    │            │          │                                      │
│  │          │          ├───┼──────┼─────┼───────────────────┤
│  │          │          │一之七│顆        │壹顆      │第二級毒品ＭＤＭＡ（3,4-亞甲基雙氧甲基│
│  │          │          │粉紅色│（總淨重零點│（淨重零點│安非他命，俗稱搖頭丸）                │
│  │          │          │藥錠  │捌柒公克）  │貳玖公克）│                                      │
││          │          ├───┼──────┼─────┼───────────────────┤
│  │          │          │一之八│壹顆        │壹顆      │第二級毒品ＭＤＭＡ（3,4-亞甲基雙氧甲基│
│  │          │          │藍色柱│（淨重零點貳│（淨重零點│安非他命，俗稱搖頭丸）                │
│  │          │          │狀藥錠│玖公克）    │貳玖公克）│                                      │
│  │          │          │      │            │          │                                      │
│  │          │          ├───┼──────┼─────┼───────────────────┤
│  │          │          │一之九│壹顆        │壹顆      │第二級毒品ＭＤＭＡ（3,4-亞甲基雙氧甲基│
│  │          │          │白色藥│（淨重零點肆│（淨重零點│安非他命，俗稱搖頭丸）                │
│  │          │          │錠    │玖公克）    │肆玖公克）│                                      │
├─┼─────┼─────┼───┼──────┼─────┼───────────────────┤
│二│Ｋ他命膠囊│拾顆      │（無）│（無）      │壹顆      │1.第三級毒品愷他命（Ketamine）        │
│  │（灰—白色│（總毛重陸│      │            │（淨重零點│2.第四級毒品苯巴比妥（Phenobarbital） │
│  │膠囊）    │點玖伍公克│      │            │貳伍公克）│3.微量咖啡因（Caffeine）、乙醯胺酚（Ac│
│  │          │、總淨重貳│      │            │          │  etaminophen）                       │
│  │          │點伍零公克│      │            │          │                                      │
│  │          │）　　　  │      │            │          │                                      │
├─┼─────┼─────┼───┼──────┼─────┼───────────────────┤
│三│Ｋ他命粉末│捌包      │三之一│壹包        │微量      │1.無第三級毒品愷他命成分              │
│  │          │（總毛重壹│      │（淨重拾點│（淨重零點│2.乙醯胺酚（Acetaminophen）           │
│  │          │佰伍拾點│      │捌陸公克）  │壹零公克）│                                      │
│  │          │零公克）├───┼──────┼─────┼───────────────────┤
│  │          │　　　    │三之二│壹包        │微量      │1.第三級毒品愷他命（Ketamine）        │
│  │          │          │      │（淨重貳玖點│（淨重零點│2.乙醯胺酚（Acetaminophen）           │
│  │          │          │      │陸捌公克）  │壹零公克）│                                      │
│  │          │          ├───┼──────┼─────┼───────────────────┤
│  │          │          │三之三│壹包        │微量      │1.第三級毒品愷他命（Ketamine）        │
│  │          │          │      │（淨重點壹│（淨重零點│2.第四級毒品苯巴比妥（Phenobarbital） │
│  │          │          │      │零公克）    │壹零公克）│3.乙醯胺酚（Acetaminophen）           │
│  │          │          ├───┼──────┼─────┼───────────────────┤
│  │          │          │三之四│壹包        │微量      │1.無第三級毒品愷他命成分              │
│  │          │          │      │（淨重壹點│（淨重零點│2.乙醯胺酚（Acetaminophen）           │
│  │          │          │      │貳捌公克）  │壹零公克）│                                      │
│  │          │          ├───┼──────┼─────┼───────────────────┤
│  │          │          │三之五│壹包        │微量      │1.無第三級毒品愷他命成分              │
│  │          │          │      │（淨重伍肆點│（淨重零點│2.第四級毒品硝西泮（Nitrazepam，俗稱耐│
│  │          │          │      │零零公克）  │壹零公克）│  妥眠）                              │
│  │          │          │      │            │          │3.乙醯胺酚（Acetaminophen）           │
│  │          │          ├───┼──────┼─────┼───────────────────┤
│  │          │          │三之六│壹包        │微量      │1.第三級毒品愷他命（Ketamine）        │
│  │          │          │      │（淨重貳點捌│（淨重零點│2.第四級毒品苯巴比妥（Phenobarbital） │
│  │          │          │      │壹公克）    │壹零公克）│                                      │
│  │          │          ├───┼──────┼─────┼───────────────────┤
│  │          │          │三之七│壹包        │微量      │第三級毒品愷他命（Ketamine）          │
│  │          │          │      │（淨重點肆│（淨重零點│                                      │
│  │          │          │      │玖公克）    │壹零公克）│                                      │
│  │          │          ├───┼──────┼─────┼───────────────────┤
│  │          │          │三之八│壹包        │微量      │第三級毒品愷他命（ketamine）          │
│  │          │          │      │（淨重貳點│（淨重零點│                                      │
│  │          │          ││零公克）    │壹零公克）│                                      │
├─┼─────┼─────┼───┼──────┼─────┼───────────────────┤
│四│一粒眠（俗│捌拾柒顆  │（無）│（無）      │顆      │1.第四級毒品硝甲西泮（Nimetazepam，俗 │
│  │稱紅豆）  │（總淨重拾│      │            │（淨重零點│  稱一粒眠）                          │
│  │          │肆點柒玖公│      │            │伍壹公克）│2.微量咖啡因（Caffeine）              │
│  │          │克）　　  │      │            │　　　　　│　　　　　　　　　　　　              │
└─┴─────┴─────┴───┴──────┴─────┴───────────────────┘
附表二：
┌───┬────────────────┬─────┬───────────────────┐
│ 編號 │     扣  案  物  品  名         │ 數   量  │      備                      註      │
├───┼────────────────┼─────┼───────────────────┤
│  一  │帳冊                            │壹本      │                                      │
├───┼────────────────┼─────┼───────────────────┤
│  二  │電子磅秤                        │壹台      │                                      │
├───┼────────────────┼─────┼───────────────────┤
│  三  │裝第三級毒品Ｋ他命用之空膠囊    │玖包      │                                      │
├───┼────────────────┼─────┼───────────────────┤
│  四  │裝第三級毒品Ｋ他命用之空塑膠罐  │壹箱      │起訴書誤載為「空塑膠罐壹個」          │
├───┼────────────────┼─────┼───────────────────┤
│  五  │空夾鍊袋                        │陸包      │                                      │
├───┼────────────────┼─────┼───────────────────┤
│  六  │行動電話（含ＳＩＭ卡）          │壹支      │        門號：0000000000號  │
├───┼────────────────┼─────┼───────────────────┤
│  七  │行動電話（含ＳＩＭ卡）          │壹支      │        門號：0000000000號  │
└───┴────────────────┴─────┴───────────────────┘
　　　　　　　　　　　　　　　　　　　　　　　　　　　　　　　　　　 Ｉ
